臺灣苗栗地方法院刑事判決
111年度訴字第311號
公  訴  人  臺灣苗栗地方檢察署檢察官
被      告  黃泓凱



指定辯護人  本院公設辯護人  蔡文亮
被      告  彭國寧

                    原住苗栗縣○○市○○里0鄰○○○路00                        0巷000號

選任辯護人  江錫麒律師
            王炳人律師 
上列被告因毒品危害防制條例案件，經檢察官提起公訴（111年
度偵字第3836號、第4153號），本院判決如下：
    主  文
乙○○共同犯販賣第三級毒品而混合二種以上之毒品未遂罪，累犯
，處有期徒刑肆年貳月。
扣案之毒品咖啡包共壹佰包（含包裝袋壹佰只）均沒收。未扣案
之IPHONE 6 PLUS手機壹支（門號O九O六五八五O二一 SIM卡壹枚
）沒收，於全部或一部不能沒收或不宜執行沒收時，追徵其價額
。
甲○○公訴不受理。
扣案之IPHONE 11手機壹支（門號O九O九七二O二O一，含SIM卡壹
枚）沒收。　
　　犯罪事實
一、乙○○明知4-甲基甲基卡西酮(4-Methylmethcathinone、Meph
    edrone、4-MMC)、甲基-N，N-二甲基卡西酮(Methy1-N,N-Di
    methy1cathinone)，為政府依毒品危害防制條例公告所列管之
    第三級毒品，未經許可，不得販賣，仍與甲○○（已於民國111
    年10月23日死亡）共同基於意圖販賣混和兩種以上第三級毒
    品以營利之犯意聯絡，因苗栗縣警察局刑事警察大隊員警偵
    辦其他毒品案件，循線得知通訊軟體Facetime暱稱「興華」
    之人有販賣毒品之意圖，遂喬裝成買家，於111年4月20日14
    時11分許，撥打甲○○使用之IPHONE 11手機（門號000000000
    0號），利用通訊軟體Facetime與暱稱「興華」之彭國寧取得
    聯繫，假裝要向甲○○購買毒品咖啡包，雙方於同日14時24分
    許，達成以新臺幣（下同）2萬6,000元，購買100包毒品咖
    啡包之合意後，彭國寧遂以其上開手機內通訊軟體Telegram
    ，撥打乙○○使用之IPHONE 6 PLUS手機（門號0000000000號
    ，未扣案），聯絡暱稱「黃小泓」之乙○○有無毒品咖啡包可
    供販售，乙○○隨後於同日15時04分許，第一次駕駛其父黃士
    先名下車牌號碼000-0000號自用小客車，至苗栗縣○○市○○○○00
    0巷000號彭國寧住處，欲將10包毒品咖啡包交給甲○○，然因
    數量不足，乙○○遂將該10包毒品咖啡包先行帶走，並駕車離
    開前往不詳地點取貨，乙○○再於同日15時38分許，第二次駕
    駛其父黃士先之自用小客車，至彭國寧上揭住處，將100包之
    毒品咖啡包交給甲○○，甲○○取得100包毒品咖啡包後，旋於
    同日15時43分許，騎乘車牌號碼000-0000號普通重型機車，
    至苗栗縣頭份市崎仔頭375號旁道路，與喬裝之員警碰面交易
    ，經員警當場表明身分將彭國寧逮捕而販毒未遂，並在其隨
    身之包包內扣得毒品咖啡包100包(毛重：350.79公克)及IPH
    ONE 11廠牌手機1支。警方又在扣案毒品咖啡包（編號1、3
    、8、10、17、18、20）之外包裝上採得之指紋照片，經送
    內政部警政署刑事警察局鑑定比對，是否與甲○○之指紋相符
    ，經鑑定結果均非甲○○之指紋，鑑定機關再僅就送驗之其中
    1包（即編號8）上之指紋，鑑定是否有符合其他犯嫌，結果
    發現與乙○○檔存之指紋相符，警方乃於111年5月4日15時40分
    許，在苗栗縣頭份市新興路39號，將乙○○拘提到案而循線查獲
    上情。
二、案經苗栗縣警察局移送臺灣苗栗地方檢察署檢察官偵查起訴
    。
    理  由
甲、被告乙○○部分
壹、證據能力部分：
一、按刑事訴訟法第159條第1項固規定，被告以外之人於審判外
    之言詞或書面陳述，除法律有規定者外，不得作為證據。惟
    同法第159條之5亦明定：「被告以外之人於審判外之陳述，
    雖不符前4條之規定，而經當事人於審判程序同意作為證據
    ，法院審酌該言詞陳述或書面陳述作成時之情況，認為適當
    者，亦得為證據」、「當事人、代理人或辯護人於法院調查
    證據時，知有刑事訴訟法第159條第1項不得為證據之情形，
    而未於言詞辯論終結前聲明異議者，視為有前項之同意」。
    其立法意旨在基於證據資料愈豐富，愈有助於真實發現之理
    念，酌採當事人進行主義之證據處分權原則，並強化言詞辯
    論主義，透過當事人等到庭所為之法庭活動，在使訴訟程序
    順暢進行之要求下，承認傳聞證據於一定條件內，得具證據
    適格，屬於傳聞法則之一環，基本原理在於保障被告之訴訟
    防禦反對詰問權。是若被告對於證據之真正、確實，根本不
    加反對，完全認同者，即無特加保障之必要，不生所謂剝奪
    反對詰問權之問題（最高法院102年度台上字第309號判決意
    旨參照）。經查，本判決下列所引各項供述證據，被告乙○○
    及其辯護人於本院準備程序中均稱：證據能力沒有意見等語
    （見本院卷第78頁），本院審酌各該證據作成時之情況，並
    無違法不當或證明力明顯過低之瑕疵，認以之作為證據應屬
    適當，依刑事訴訟法第159條之5規定，俱有證據能力。
二、其餘憑以認定被告犯罪事實之各項非供述證據，查無違反法
    定程序取得之情形，依刑事訴訟法第158條之4規定之反面解
    釋，均有證據能力。
貳、實體部分：
一、認定犯罪事實所憑之證據及理由
　　訊據被告乙○○矢口否認上開犯行，辯稱：我本來就是要向甲
    ○○買毒品咖啡包，我第一次抵達的時候我帶的錢不夠，後面
    才又跑第二趟，所以在15時37分，又抵達了甲○○的家，我去
    全家領錢，我跟甲○○的價錢談不攏，我們不是要一起去買咖
    啡包，原本甲○○就有毒品咖啡包了，我是要向甲○○買咖啡包
    ，後來我跟甲○○價錢談不攏，我沒有馬上離開，後來甲○○有
    叫我載他去做交易，我拒絕了，拒絕之後我就離開回家了，
    是甲○○先騎摩托車離開，然後我也跟著就離開了云云（見本
    院卷第180至181頁）。被告乙○○之辯護人則辯護稱：㈠甲○○
    向警方說送毒品的人是住在上公園附近，這個有音譯的內容
    非常明確，辯護人在詢問證人甲○○時，其一開始沒有警覺心
    ，也讓甲○○看了好幾次譯文內容，然後問甲○○說送貨的人是
    住在上公園附近，甲○○也直覺回答說沒錯，然後再反問甲○○
    ，乙○○根本就不住在上公園附近，而且距離有2、3公里遠，
    而且他們是從小認識，互相到過對方家，甲○○根本不可能弄
    錯，所以他在沒有警覺下回答的答案才是真實的。當辯護人
    用這個質疑他時，他產生了警覺，所以他才回答說是為了保
    護乙○○，他後面的更正之詞，顯然是為了掩飾他先前誣陷的
    指控，根本不足採信。㈡本件查獲的100包毒品咖啡包裡面，
    警方只有找出一包有被告乙○○的指紋，乙○○也說明得很清楚
    ，當初甲○○要他偕同去送毒品，乙○○要瞭解甲○○送的是什麼
    東西，所以有打開來看，摸了一下，才會留下這個指紋，這
    個毒品是散裝的，也是因為辯護人質疑了甲○○後，甲○○才會
    回答審判長說這個是整包的，整包拿來、整包拿去，所以都
    沒有接觸，事實上這樣的答覆完全不合常理，1包毒品2、30
    0元，是100包散裝的，差個10包就是2、3000元，那利潤就
    沒有了，而且到了買主那邊也沒有辦法交代，所以這是一定
    會一一清點的，那它是散裝的，如果是乙○○的東西，它也不
    是自己生產的，是別人拿給他的，他一定也會清點裡面多少
    包、是不是這個數量、東西對不對，這一定要清點，不可能
    一包拿來看也不看，就這樣不算數量、內容不看就給人家，
    同樣的，甲○○也不可能如此，所以說甲○○對於此部分的證述
    是完全不合常理，根本不足採信。㈢關於乙○○到達甲○○家的
    時間，乙○○已經坦承去甲○○家二次，也跟手機上的紀錄是相
    符，但是時間上，一個是下午3點04分，一個是下午3點37分
    ，現在大家的手機都是網路，這個時間全球都統一，不會有
    時間差，然後警方跟甲○○的譯文交談的時間是下午3點15分
    ，3點15分甲○○在交談的內容中就說已經到了，所以足證在
    乙○○二次到達的時間的中間，有另外一個人到達是3點15分
    ，這個絕對不是乙○○，這個也可以驗證我們前面兩點，就是
    不可能是被告乙○○送過去的。㈣剛才被告乙○○雖然說其是詰
    問甲○○，但是事實上是兩個人對質，乙○○說他那天還有勸阻
    甲○○不要去送毒品，如果這個毒品是乙○○提供的，甲○○又說
    他沒有拿到任何的利潤，那這個利潤就是乙○○的，乙○○要交
    易才有利潤，他怎麼可能阻止甲○○去交易，他巴不得甲○○趕
    快去交易，所以甲○○提出要求要乙○○用他的汽車載他去交易
    時，高興都來不及，怎麼可能反而去阻止他呢？更何況甲○○
    也說他們二人是10幾年快20年的好朋友，甲○○有要求，乙○○
    又是賣主，乙○○豈有拒絕的道理，從交情上、從買賣的正當
    性上，乙○○都不可能拒絕，更不可能去阻止甲○○去交易，所
    以顯然乙○○根本就不是交付這個貨品的人，才會有如此不合
    甲○○所述的情況出現，所以本件甲○○的指述都有瑕疵，難以
    直接證明被告乙○○就是交付毒品的人。㈤警方提出的影片，
    證明了乙○○有到過甲○○的住處，而辯護人要求提供這個影片
    ，警方的答覆是這個影片已經逾期了沒有保留，辯護人聲請
    這個影片的目的，就是要證明是另外有第三人前往甲○○的住
    處去交付毒品，而不是乙○○，所以辯護人合理的懷疑警方是
    故意不提出，當初移送的時候就不提出這個錄影帶，為什麼
    會有這個合理的懷疑？因為乙○○去過甲○○的家兩次，警方卻
    提供了第一次15點04分到達的影像，但是15點37分的時候，
    這個是最接近警方跟甲○○交易的時間，這個影像才是最重要
    的，警方卻沒有提出來，為什麼呢？因為跟真正交付毒品的
    人下午3點15分是比較接近的，有可能會扯出其他人，會讓
    真正交易毒品的人露出來，所以警方只提供了15點04分的影
    像，後面的全部省略沒有提出來，所以這更讓人懷疑，交付
    給甲○○的人是另有其人，絕非被告乙○○。基於以上各點，沒
    有絕對明確的證據可以證明乙○○是交付毒品給甲○○的人，就
    此乙○○的部分顯然證據不足，請依法為無罪之判決云云。經
    查：
　㈠扣案之毒品咖啡包經送衛生福利部草屯療養院鑑定，送驗黑
    色包裝100包（已開封乙包、未開封99包），總毛重360.95
    公克，送驗單位指定鑑驗未開封黑色包裝乙包（編號A31）
    、已開封黑色包裝乙包（編號A47），依氣相層析質譜法（G
    C／MS）鑑驗結果如下：【一、檢品編號B0000000（編號31）
    ，檢品外觀黑色包裝（內含橙色粉末），送驗數量：2.4776
    公克（淨重），驗餘數量：2.0080公克（淨重），檢驗結果
    ：第三級毒品「4-甲基甲基卡西酮」（4-Methylmethcathin
    one 、Mephedrone、4-MMC）、「甲基-N ,N-二甲基卡西酮
    」（Methy1-N ,N-Dimethy1cathinone）」。二、檢品編號B
    0000000（編號47），檢品外觀已開封黑色包裝（內含橙色
    粉末），送驗數量：2.2326公克（淨重），驗餘數量：1.77
    44公克（淨重），檢驗結果：第三級毒品「4-甲基甲基卡西
    酮」（4-Methylmethcathinone 、Mephedrone、4-MMC）、
    「甲基-N ,N-二甲基卡西酮」（Methy1-N ,N-Dimethy1cath
    inone）」。】以上有衛生福利部草屯療養院草療鑑字第111
    0400338號鑑驗書乙份在卷足稽（見第3836號偵卷第213頁）
    。扣案之毒品咖啡包經送鑑定結果，既含有第三級毒品「4-
    甲基甲基卡西酮」、「甲基-N ,N-二甲基卡西酮」成分，顯
    然同一包裝內摻雜調合有二種以上之毒品無誤，此部分之事
    實，首堪認定。　
　㈡扣案之毒品咖啡包係來自被告乙○○，業據同案被告甲○○證述
    如下：
　⒈證人甲○○於警詢時證述：實際上我的上手是乙○○，當時是一
    位綽號400的朋友跟我聯絡，當時我身上沒有毒品可以賣他
    ，我也沒有在賣毒品，所以我就透過通訊軟體Telegram跟乙
    ○○聯絡，他的名稱是「黃小泓」，我打給他跟他說有人找我
    調（指要購買毒品），我跟乙○○講說10+0（100包）他那邊
    拿要多少，他一開始報2萬5千元給我，後來又跟我說是2萬6
    千元才對，之後他開車到我家，先拿10包毒品咖啡包給我，
    我跟他說是100包，所以他把10包拿走之後又去拿，我就在
    家裡等他，之後他就拿100包到我家給我，我就去現場跟買
    家交易，然後就被警察抓了。因為我跟乙○○認識10幾年，我
    有答應他被抓到的話，要自己扛下來。警方提示111年4月20
    日15時15分通訊軟體Facetime通話譯文，內容「A（警方）
    ：你在門口等他是嗎？」、「B（甲○○）：對阿，因為我朋
    友剛好到」，通話裡面的朋友就是指乙○○。咖啡包是他給我
    的，所以有他的指紋。乙○○駕駛車號000-0000號黑色自小客
    車，將毒品咖啡包100包送至我家給我時，我沒有先給乙○○
    錢，因為當時我們在家的時候有約定，我先把毒品咖啡包送
    去給買家，收錢之後再把錢拿到家裡給他。我手機內通訊軟
    體Telegram與黃小泓之對話紀錄，其中黃小泓稱「到了、到
    了」是指到我家等語明確（見第4153號偵卷第99至101頁）
    。
　⒉證人甲○○於偵查中證述：「（問：上午你跟檢察官說111年4
    月20日交易當天乙○○有去找你?）有，他當天下午3點04分到
    我頭份的家找我，拿毒品咖啡包100包給我，因為四百找我
    調，我請乙○○拿給我，我再拿給四百。」、「（問：這樣有
    交錢給乙○○？）沒有。」、「（問：乙○○為何要幫你調貨？
    ）我有跟他說我先拿東西給四百，回去2萬6千元再給他。」
    、「（問:本案如果交易成功，是拿多少錢？）2萬6千。」
    、「（問：這樣不是都沒賺？）對。」、「（問：這樣為何
    不由乙○○自己交易？）他不認識四百。」、「（問：所以你
    跟乙○○通聯記錄內講『到了到了』是什麼意思？）到我家了。
    」、「（問：上午問你，你還說乙○○到你家去看車禍的朋友
    ，屬實嗎？）不屬實。」、「（問：你的版本哪一次講的才
    對？）現在講的才對。」、「（問：提示車輛照片，是卷內
    這台車？）是。」、「（問：為何會跟乙○○調貨？）因為我
    知道他那邊有，我沒有，我沒有在賣。」、「（問：之前為
    何不願意講實話？）我有跟乙○○說假如我被抓到，由我來扛
    ，因為當時他還在我家那邊。他跟我說有點危險，頭份傳說
    抓比較緊。」、「（問：既然如此為何還願意冒險去賣毒？
    ）我當時沒有想那麼多，想說幫四百調貨。」、「（問：你
    連四百是誰都不知道，怎麼會這麼幫忙？）四百是之前朋友
    介紹。」、「（問：你手機內的黃小泓就是乙○○？）是。」
    、「（問：你跟乙○○有無糾紛？）沒有。」、「（問：所以
    咖啡包有乙○○指紋，因為是他交給你？）是。」等語明確（
    見第4153號偵卷第123至125頁）。
　⒊證人甲○○於本院審理時證述：「（問：在111年4月20日那一
    天，你有沒有販售100包的毒品咖啡包給買家，後來是警察
    的那個買家？）是，那時候我在睡覺，然後他們一直打電話
    來，我一直掛斷，後面一直打一直打，後面我才接。」、「
    （問：這100包毒品咖啡包你是從哪裡拿來的？）跟乙○○調
    過來的。」、「（問：他是你本來就要毒品咖啡包都會拿的
    人嗎？）不是。」、「（問：那怎麼會去找到他拿？）因為
    我問他。」、「（問：你怎麼樣問他？）就問他說有沒有東
    西。」、「（問：你還沒有問他之前，你怎麼會知道你會有
    100包的咖啡包可以賣給警察？）沒有，我有問他說他需要
    多少，然後再去跟乙○○確認有，然後才說好。」、「（問：
    你跟乙○○是怎麼樣拿到咖啡包的？）在我家。」、「（問：
    也是同一天嗎？）同一天。」、「（問：他怎麼樣拿給你？
    ）他開車過來，然後我下去，然後拿到我就送過去橋墩那邊
    ，然後刑大就來了。」、「（問：為什麼他沒有跟你一起去
    ？）因為我跟他說我自己去就好了。」、「（問：為什麼你
    要這樣子說？）因為對方他也不認識。」、「（問：你們有
    約定好這個咖啡包賣掉以後，那個所得要怎麼樣處理嗎？就
    是這個咖啡包如果成功賣掉的話就會有2萬6，這個2萬6要怎
    麼分？）2萬6一樣就是還給乙○○。」、「（問:這樣子你在
    中間有賺到什麼？）沒有。」、「（問:那你為什麼要做這
    個好事？）因為刑大請那個釣魚的人，是之前我會跟他拿的
    人。」、「（問：就是互相的意思，你等於說去幫他找一個
    賣家來賣給他？）對，他跟我說要調貨，說他那邊沒有了，
    有急需，然後問我有沒有。」、「（問：你就想說反正乙○○
    那邊有得賣，你就賣給他了？）沒有，我就是轉交給他，就
    是調給他這樣，幫他調貨。」、「（問：就是乙○○要賣給他
    ，等於是乙○○交給你的這個咖啡包，你就拿去賣給你說的之
    前的配合警察的那個人？）對。」、「（問：請求提示110
    年偵字第3836卷第42頁，你看一下這個截圖，你當時在Tele
    gram上面是叫做興華嗎？）那是對方幫我取的。」、「（問
    ：那你自己的名字是叫什麼？）我叫小怪獸。」、「（問：
    Telegram上面也是小怪獸？）對。」、「（問：這個內容是
    當時你跟警察配合的人講的話嗎？）對。」、「（問：請求
    提示同上卷第49頁，這個就你，是不是？）對。」、「（問
    ：所以後面的內容是一樣的，都是跟那個人對話的內容？）
    對。」、「（問：請求提示同上卷第42頁，左手邊那邊是你
    的訊息，左邊有一顆小櫻桃的是你傳送的訊息嗎？）對。」
    、「（問：右邊那個「Hi」是對方的？）對，警察那邊的人
    。」、「（問：底下請看第2格的部分，你回他說知道，我
    朋友大概也是5分鐘到，那時候是15點36分，然後在37分的
    時候，你說還沒，他正回來，到42分的時候，你回說到了，
    是不是？）對。」、「（問：到了之後，然後你們就開始約
    說要在哪裡去拿東西給警察那邊的人了，是嗎？）就已經先
    約好在哪裡拿了，拿了我就直接過去了。」、「（問：（請
    求提示同上卷第53頁）這個訊息上面寫的黃小泓，這個人就
    是乙○○嗎？）對。」、「（問：是你在跟乙○○說話嗎？）對
    。」、「（問：這一份訊息也是Telegram嗎？）對。」、「
    （問：請你看左手邊那個訊息是黃小泓傳的訊息，右邊是你
    傳的？）對。」、「（問：當時黃小泓打電話給你，然後接
    著他說到了、到了，你說好，接著你又再打電話給他，大概
    15點32分的時候，你還記得你那時候跟他說什麼嗎？）我有
    點忘記了。」、「（問：後面又寫說到了、到了、到了，然
    後到15點38分的時候他打電話給你，那時候是什麼事情？）
    那時候是他到了，然後我下去找他。」、「（問：他打電話
    給你，叫你下去找他？）對。」、「（問：他有進到你房間
    裡來嗎？）沒有，在地下室車庫。」、「（問：就在地下室
    車庫處理這件事情了，他直接拿給你？）是。」、「（問：
    然後你就上來，然後跟警察那邊的人說已經到了，是嗎？）
    對。」、「（問：根據他的說法，他是去你的房間看到這些
    咖啡包，才去摸這個咖啡包，有這件事情嗎？）沒有。」、
    「（問：所以是在地下室已經都交易完成了？）對。」、「
    （問：他拿給你咖啡包之後，他去哪裡呢？）我就走了，然
    後我就不知道了。」、「（問：你說你就走了，是你有回房
    間嗎？）沒有，我就直接過去橋墩那邊。」、「（問：因為
    你剛才跟檢察官說明的時候，部分說明不清楚，我想再瞭解
    一下，警察是如何會跟你聯絡？）有一個叫阿邦的被抓到，
    然後警察就叫他釣魚，阿邦就打電話給我，然後一開始我跟
    他說我在睡覺，後面他一直打來，我一直掛斷。」、「（問
    ：所以是阿邦跟你聯絡的？）對。」、「（問：接著請繼續
    說？）然後這樣一直打一直打，到後面我就問他說那我幫你
    問，要多少。」、「（問：你向誰問？）向乙○○問。」、「
    （問：你用什麼工具跟他問？）手機上的飛機程式。」、「
    （問：是用打字的？）打電話。」、「（問：那是什麼時候
    的事？）4月20日差不多下午，我忘了大概幾點了。」、「
    （問：你為什麼會找上乙○○？）因為打給其他人都沒有接。
    」、「（問：
    打了多少人？）打了2個。」、「（問：你是怎麼知道乙○○
    可能會有這些東西？）我想說就問問看，有就有，沒有的話
    我也是跟釣魚的人說就是沒有。」、「（問：你是怎麼認識
    乙○○的？）從小到大就認識了，從國中開始。」、「（問：
    所以現在認識15年有了？）差不多。」、「（問：所以應該
    是很熟了？）是。」、「（問：請求提示偵字第3836號第35
    頁，剛剛檢察官有提示給你看你跟那個警察的手機的聯絡紀
    錄，我這邊有一個是警察整理出來的內容，比檢察官剛才給
    你看的好像內容有多了一些。這總共有3頁的內容，你看一
    下。這是語音通話的譯文，是你們講電話的內容，這裡的A
    就是興華應該就是你，B是所謂釣魚的是警方。這個地方都
    有你的簽名還有蓋手印，總共3頁都有。這個內容剛才你也
    看過了，這個內容是你當初跟警方交談的內容嗎？）對，沒
    有錯。」、「（問：警方是一個字一個字打出來，然後在警
    察局就讓你確認過，所以你才簽名、按指印，我現在也再給
    你看一下，你現在也確認這個內容沒有問題？）對。」、「
    （問：你剛才一直提到說那個朋友，就是沒有講出他的名字
    ，這個朋友是真的乙○○嗎？）對。」、「（問：你確認？）
    我確認。」、「（問：乙○○家到底在哪裡？）乙○○家就河背
    那邊。」、「（問：就是往永和山方向？）對。」、「（問
    ：剛才第35頁的內容，請你再看一次。你這句話的意思就是
    你要等朋友拿東西過來，才有貨給人家？）對。」、「（問
    ：再往下，然後你說這個人住在上公園？）對。」、「（問
    ：警方說上公園喔，還是你有辦法坐車去找他，然後要多久
    ，然後再往下，你說先問一下，等一下打電話給你，那個是
    警方問你要等多久的問題，然後再往下。所以你說給你貨的
    人住在上公園附近？）沒有，那時候是因為我不可能說他在
    河背，所以我才跟他講說他住上公園。」、「（問：上公園
    在哪裡？）在好樂迪那邊。」、「（問：就是頭份市區？）
    對。」、「（問：所以你講這個人根本就不是乙○○，對不對
    ？）不是，確定就是乙○○，因為我不可能說我要跟釣魚的人
    說他住在河背，我當然只能講說別的地方。」、「（問：一
    開始你跟警察就講說乙○○跟這個案子無關，對不對？）一開
    始我沒有說跟乙○○有關。」、「（問：而且筆錄還不只做一
    次，到了檢察官那裡，一開始你也是說跟乙○○無關？）對。
    」、「（問：是後來才改口，警察拿到乙○○的車到你家附近
    的影像，還有警方提示你自己的手機有跟乙○○聯絡的內容，
    所以你才會指認乙○○，而且警方也跟你講繳一個人出來，你
    可以獲得減刑？）對。」、「（問:所以乙○○是最好的指認
    對象？）不是，因為確實就是乙○○拿給我的。」、「（問：
    乙○○說他那天有到你家是沒錯？）對。」、「（問：是你想
    請他幫忙開車去送東西給釣魚的警方？）沒有，是我說我要
    送過去，我騎車送過去。」、「（問：剛剛辯護人提示給你
    看的你跟警方釣魚的通話譯文，對話B的部分，你說的就是
    剛剛提到的你曾經跟他買過或是調貨的阿邦？）跟他買過，
    沒有跟他調，跟我通話的就是那個阿邦。」、「（問：裡面
    有提到說，有人說半片、一片，這指的是什麼意思？）
    半片是50包，1片是100包。」、「（問：你之所以會回答說
    你的朋友住在上公園，你剛剛有回答辯護人說是因為你不想
    透露他真實的住所位置？）對。」、「（問：提示偵字第38
    36號第35頁，譯文裡面提到，B說所以要你過去，你就說對
    啊，你現在有車嗎，我現在沒車，你的沒車指的是沒有汽車
    或是機車？）沒有汽車。」、「（問：為什麼需要用到汽車
    ？）我想說順便去買個東西，所以有汽車比較好。」、「（
    問：整個交易過程裡面，你有先跟其他人調貨？）有。」、
    「（問：跟誰？）都沒有接，都沒有聯絡到。」、「（問：
    你大概打了幾個人？）2個。」、「（問：所以最後你就聯
    絡到乙○○？）對。」、「（問：你聯絡的這二個人，有無住
    在上公園的嗎？）一個住在竹南，另外一個住在永和山。」
    、「（問：永和山是在頭份嗎？）在乙○○的家再上面，算是
    頭份市。」、「（問：提示同上卷第39頁110年4月20日1515
    譯文，中間部分，釣魚的人就是阿邦問你，你給你朋友載嗎
    ，你說沒有，我自己騎摩托車過去，問說所以他拿去給你，
    你才過來，你說對對對，他現在去拿了，還沒回來，這個對
    對對，他現在去拿了，還沒回來指的是什麼意思？）就是他
    拿不夠，聽錯了，然後先來。」、「（問：所以乙○○到你的
    住處是來了兩次？）對。」、「（問：他第一次帶多少來？
    ）10包。」、「（問：為什麼只有帶10包，你沒有跟他說清
    楚嗎？）我沒有講清楚。」、「（問：所以乙○○後來又從你
    那邊離開？）對。」、「（問：那10包是留著或是帶走？）
    帶走，他就離開了。」、「（問：提示同上卷譯文，你說對
    ，他現在去拿了，還沒回來，對方說你出門的時候跟我講一
    下，然後你說我出門了，我已經在門口了，你在門口等他是
    嗎，對，因為我朋友剛好到，好OK，你這邊說我出門了，我
    已經在門口了，所以你的出門不是出門去交易，而是出門在
    等乙○○嗎？）對，我說的出門是指在地下室等乙○○。」、「
    （問：再過來，對方問你你在門口等他是嗎，你說對啊，因
    為我朋友剛好到，剛好到指的是說又回來了還是剛出去？）
    差不多要回來了。」、「（問：你怎麼會講剛好到呢？第二
    次乙○○回來了嗎？這裡到底是
    怎麼回事，因為才一通電話而已，什麼是出去了然後又剛好
    到？）因為他有打電話給我，然後我在門口等他。」、「（
    問：所以你跟釣魚的人這一通電話講的時候，乙○○到底回來
    了嗎？）我忘記了。」、「（問：從這個譯文的時間15點15
    分，但是從你手機的通聯，乙○○說到了到了是15點37分，時
    間上跟你釐清一下，到底警方這通電話告訴你的時候，乙○○
    第二次到了嗎？）不記得了。」、「（問：提示同上偵卷第
    53頁，這是你跟黃小泓的聯絡，這邊聯絡的確出現二次到了
    ，第一次是1504他說到了，後面又說到了、到了是1537，所
    以乙○○是1537才第二次抵達？）對。」、「（問：100包的
    咖啡包，乙○○是用什麼包裝的？就是他放在什麼物品裡面交
    給你的？）一個紅色的類似過年的那種袋子，上面有財神爺
    的那種。」、「（問：提示偵卷89頁現場照片，是不是地上
    這個紅色袋子？）對。」、「（問：他用這種紅色袋子包在
    裡面裝給你的？）對。」、「（問：這個黑色包包呢？）那
    是我的。」、「（問：是你再把紅色袋子放在黑色包包裡面
    ？）對。」、「（問：這100包來的時候，都是散裝的嗎？
    ）都是在袋子裡面，是散的，沒有用東西綁住。」、「（問
    ：你有清點嗎？）我沒有。」、「（問：乙○○有在你面前清
    點嗎？）沒有，我拿了就直接走了。」、「（問：你們二人
    當面都沒有清點數量，然後你拿了就走了？）對。」、「（
    問:這100包你有先付錢給乙○○嗎？）沒有。」、「（問：你
    知道這個咖啡包一包乙○○拿的價格是多少嗎？）我不清楚。
    」、「（問：你跟警方約定的交易地點距離你家多遠？）很
    近，騎車3分鐘的路程。」、「（問大概幾公里？）不到1公
    里。」、「（問：這個地點是誰敲定的？）就是我跟釣魚的
    那個「阿邦」，因為他有來過，就敲定在那邊。」、「（問
    ：你說被告乙○○有開車進入你家地下室，你住的地方是大樓
    嗎？）是社區透天的。」、「（問：那個社區地下室是互通
    的嗎？）互通的。」、「（問：進入地下室之後是有車道的
    ？）沒有車道，就是直接進來，然後要出去的話就是要迴轉
    或是倒車出去。」、「（問：那個地下室是地下一層，有一
    個坡度下去？）對。」、「（問：停車場是開放式的空間？
    ）有自己的停車格，然後是有鐵門的。」、「（問：就是你
    跟隔壁沒有互通？就是停車的位置一樣是有牆壁圍起來還有
    鐵門？）
    對。」、「（問：被告乙○○進到你的車庫，他有下車嗎？）
    他直接來到地下室，他沒有進到車庫，就在我的鐵門外面，
    我在那邊等他。」、「（問：乙○○沒有下車？）他沒有。」
    、「（問：乙○○就從他駕駛座拿那個紅色袋子交給你？）我
    有上車跟他講一下話。」、「（問：你跟乙○○是從小認識，
    認識十多年，以前沒有仇恨過節或是金錢糾紛？）都沒有。
    」、（問：你在警方最初調查及檢察官偵訊的時候，都說不
    是跟乙○○拿的，目的是要保護你的好朋友乙○○？）對。」等
    語明確（見本院卷第149至171頁）。
　⒋從證人甲○○上開證詞觀之，證人甲○○被警逮捕後，起初堅不
    供出扣案毒品咖啡包之來源，後因警方掌握相當證據後，始
    供出毒品係來自被告乙○○，而其與乙○○從國中時起已認識15
    年，彼此間無任何仇怨或金錢糾紛，衡情證人甲○○應無挾怨
    誣陷被告乙○○之可能，且與後述之相關證據均吻合，故其上
    開證述應與事實相符，並無不可信之處。
　㈢扣案之毒品咖啡包，經查獲機關將編號1、3、8、10、17、18
    、20採得之指紋，連同證人甲○○採得之指紋照片，送請內政
    部警政署刑事警察局依指紋特徵點比對法、指紋電腦比對法
    鑑定結果：「一、編號1、3、8、10、17、18指紋，均與所
    附特定對象甲○○指紋不符，依序和本局檔存乙○○指紋卡之右
    食、左拇、左拇、左拇、左拇、左拇指指紋相符。二、編號
    20指紋，因紋線欠清晰、紋線重疊、特徵點不足，無法比對
    。三、本件僅以編號8指紋製作比對論據。」有該局111年5
    月2日刑紋字第1110046833號鑑定書1份在卷足憑（參見第41
    53號偵卷第115至120頁）。該毒品咖啡包上既留有被告乙○○
    之指紋，足見證人甲○○證稱毒品咖啡包係被告乙○○提供，並
    非無稽。且鑑定機關在排除編號1、3、8、10、17、18指紋
    鑑定非證人甲○○所有外，另單獨僅就編號8部分進行指紋鑑
    定結果，與檔存之被告乙○○指紋相符，並未另就扣案之其他
    毒品咖啡包作指紋鑑定，不能曲解全部之毒品咖啡包，僅有
    1包留有被告乙○○之指紋。
　㈣從下列①警方使用通訊軟體Facetime，與證人甲○○（警方將其
    設定暱稱為「興華」）語音通話譯文（參見第3836號偵卷第
    35至39頁）、②證人甲○○之手機通訊軟體Telegram，與暱稱
    「黃小泓」於案發當日之對話紀錄、③被告乙○○駕駛其父名
    下之車牌號碼000-0000號自用小客車，於案發當日15時多許
    ，往證人甲○○之住處方向行駛等事證，足以勾稽出證人甲○○
    上開證述並非子虛烏有。茲分述如下：
　⒈警方（B）撥打通訊軟體Facetime電話予興華（A）
111年4月20日14時11分許 B：喂、你在忙嗎？你那邊可以問的到       嗎？調的到嗎？ A：嘿、我在睡覺、要多少？ B：多少都有嗎？你先問問看有多少、有人要半片、一片、現金。 A：是喔、半片，一片、現金、好等我。 B：你幫我問看、趕快回我。 A：沒問題。 B：謝拉、掰掰。　 　 　  
  ⒉警方（B）撥打通訊軟體Facetime電話予興華（A）
111年4月20日14時24分許 B：喂。 A：5+0嗎？對不對、5+0。 B：正確、對對對。 A：正確、25。 B：OK，他在哪裡？ A：你來載我。 B：我現在人不在苗栗。 A：你不在苗栗喔。 B：因為是我要轉出去的、對對對。 A：因為他在我這附近。 B：還是你直接跟他講一個地點，然後我直接叫那個我這邊的人去找他。 A：因為他說不認識沒看過。 B：所以要你過去。 A：對阿。 B：阿你現在有車嗎？ A：我現在沒車。 B：哇靠北真的假的 A：真的哩 B：我想一下，他離你家很遠嗎？ A：住在上公園。 B：上公園喔、還是你有辦法座車、你先去找他、然後我叫我這邊的人過去找你、這樣。 A：這樣喔、要多久。 B：他過去、我要問一下、他剛剛說他在頭份竹南繞拉、我要問一下他現在位置在哪裡、我等下跟你講。 A：你先跟我講拉。 B：我先問一下他、在跟你講、你過去上公園要多久。 A：很快拉 B：好OK、我先問一下、我等下打給你。 
  ⒊興華（A）撥打通訊軟體Facetime電話予警方（B） 
111年4月20日14時33分許      B：喂。 A：不好意思、講錯了、26才對。 B：沒關係、他之前拿是35、這個OK。 A：OK是嗎。 B：對對對、OK。 A：不然先叫他過來我這裡。 B：你拿完了。 A：沒有、我朋友說他要過來。 B：你朋友說他要過去是嗎、你朋友是自己開車嗎？ A：我朋友自己開車。 B：不然就、你朋友過去載你。 A：沒有、沒有、他是說過來我這裡。 B：他拿去給你。 A：恩。 B：我先跟他講、然後我等下看他約哪裡、不然你講個地點我看他知道嗎？ A：就交流道對面不是有個小巷子。 B：嘿、巷子進去喔。 A：巷子進來、然後直開、開到底有社區你知道嗎？ B：開到底的什麼？左邊的社區。 A：有一個社區、有地下室的、開進來。 B：開到地下室裡面。 A：對對對。 B：好、OK。 A：大該多久會到。 B：他開進去、哪一間。 A：直接叫他往最裡面開。 B：我問一下時間等下跟你講。　  
  ⒋警方（B）撥打通訊軟體Facetime電話予興華（A）
111年4月20日14時39分許 B：喂、他現在再買東西、要等一下。 A：喂、他知道在哪嗎？ B：他不知道那巷子內、你有辦法到那個、 　 他說他只知道那個東側交流道7-11、你有辦法過去嗎。 A：你叫他往上開。 B：往上開、我剛有跟他講大概地方，他說他怕找不到。 A：不用到地下室、你就直接叫他過兩個紅綠燈、旁邊不是修車的嗎？轉進來不是有一個土地公、轉進來右邊。 B：我不知道ㄟ、我忘記了。 A：轉進來、然後右邊。 B：那裏有個土地公是嗎？ A：對對對。 B：那我就叫他去那個土地公。 A：好、到了打電話給我、我就打電話給我朋友。 B：是你要過去、還是你朋友要過去。 A：我朋友也要過來。 B：他跟你一起來嗎、你朋友先去載你、然後一起過來對了、你等下跟我講你朋友車號、然後我報給他。 A：好、掰掰。 
  ⒌興華（A）撥打通訊軟體Facetime電話予警方（B） 
111年4月20日15時05分許 B：喂。 A：喂、你朋友到了嗎？ B：他說在過去陸上了、你有地標嗎、我傳給他。 A：好、我傳給你。 B：你傳訊息給我、我傳地標給他、他說有點找不到、他說google找不到。 A：不然你跟他說7-11拉。 B：7-11是嗎、那車牌多少我直接報給他。 A：你直接告訴我他是什麼車就好。 B：好我先該他講、掰掰。 
  ⒍ 興華（A）撥打通訊軟體Facetime電話予警方（B） 
111年4月20日15時11分許 B：喂。 A：我朋友那邊不夠、他要再去調。 B：他要再去調？ A：對對對、然後我先跟你朋友拿現金、然後我跟你朋友在那邊等我朋友。 B：他不能在那邊等太久、他說他會怕。 A：差不多十分鐘、我們也會怕。 B：我先跟他講這個狀況、看他怎說、我再跟你講。 A：好、掰掰。 
  ⒎ 興華（A）撥打通訊軟體Facetime電話予警方（B） 
111年4月20日15時14分許 B：喂、他還沒到。 A：還沒到喔。 B：應該跟你差不多時間到 A：誰還沒到。 B：他還沒到、他說他已經在路上了、你大概多久。 A：等一下、等一下。 
  ⒏警方（B）撥打通訊軟體Facetime電話予興華（A）
111年4月20日15時15分許 B：喂。 A：喂、我朋友去拿了。 B：他已經去拿了是吧。 A：那個、約在興華加油站那個崩康（涵洞）。 B：興華加油站那個崩康（涵洞）、下面那個是吧。 A：對對對、你還記的嗎？ B：我知道、我知道、我跟他講。 A：好好好。 B：你是給你朋友載是嗎？ A：沒有、沒有、我自己騎摩托車過去。 B：所以他拿去給你、你才過來。 A：對對對、他現在去拿了、還沒回來。 B：你出門的時候跟我講一下。 A：我出門了、我已經在門口了。 B：你在門口等他是嗎。 A：對阿、因為我朋友剛好到。　  B：好、OK。 A：好、掰掰。 
　⒐從警方與暱稱「興華」之證人甲○○以通訊軟體Facetime電話
    通話內容觀之，雙方從約定毒品咖啡包數量、金額、交易地
    點，及被告甲○○這邊，尚需向1名友人調貨，且該名友人一
    度因數量不足，暫時離開證人甲○○處去調貨，最後警方與證
    人甲○○雙方，均在等待甲○○之該位朋友調貨過來，應可認定
    ，並有警方手機通訊軟體Facetime頁面截圖3張在卷足憑（
    見第3836號偵卷第33頁）。
　⒑另從證人甲○○（其手機暱稱「小怪獸」）與警方（將甲○○設
    定暱稱為「興華」），互相以通訊軟體Facetime對話內容之
    截圖（見第3836號偵卷第43、49頁）如下：
15時29分 興華：到了嗎 15時29分 警方：我問一下、欸 15時30分 興華：？ 15時30分 警方：我朋友問說你有背包包嗎？ 15時31分 興華：我現在上樓拿。  警方：包包？  興華：拿包包。  警方：嗯嗯、他五分鐘到、你出門了          嗎、用包包裝哦不要用袋子。 15時35分 興華：知道 15時36分 興華：我朋友大概也是五分鐘到。  警方：？我還以為你拿到了。 15時37分 興華：還沒 他正回來。  警方：OK。 15時38分 警方：你到了跟我說。 15時42分 興華：到了。  警方：我跟他說。 15時43分 興華：什麼顏色。 
　　從警方與證人甲○○互相以通訊軟體Facetime對話之內容可知
    ，證人甲○○所謂之朋友，抵達證人甲○○住處時間，約在案發
    當日15時38分左右，亦可認定。　
　⒒證人甲○○之手機通訊軟體Telegram，有與暱稱「黃小泓」，
    於案發當日15時04分、15時37分之對話紀錄如下（見第3836
    號偵卷第51、53頁）：
15時04分 黃小泓：到了、到了  甲○○：好 15時32分24秒 Outgoing Call 15時37分 黃小泓：到了、到了、到了、到了 15時38分6秒 Outgoing Call 
    證人甲○○手機通訊軟體Telegram暱稱「黃小泓」，就是   
   「乙○○」本人，除據證人甲○○證述屬實，已如前述     外，
   並有相關截圖在卷足參（見第3836號偵卷第51頁）。
  ⒓被告乙○○駕駛之車牌號碼000-0000號自用小客車，係其   父
   黃士先所有，由被告乙○○使用乙節，除經被告乙○○   於警詢
   時自承在卷（見第4153號偵卷第31頁）外，並有被   告乙○○
   之全戶戶籍資料、車籍資料在卷足憑（見第3836   號偵卷第
   137、179頁）。而該車於111年4月20日15時04分3   8秒、15
   時16分19秒，往證人甲○○住處即苗栗縣頭份市中   正一路18
   0巷方向，行駛之路口監視器錄影畫面截圖3張在   卷足憑（
   見第3836號偵卷第136、137頁）。足見證人彭國   寧證稱被
   告乙○○有2次開車攜帶毒品咖啡包，至其苗栗縣   頭份市○○○○
   000巷000號住處之證詞，應與事實相符。
　㈤被告乙○○①於警詢時供述：111年4月20日15時04分，有去找甲
    ○○，我要去包紅包給他，因為我去年8月份工作意外受傷，
    沒辦法行走，都是甲○○載我去醫院，我感謝他，所以包紅包
    給他，就是這樣。送鑑編號8指紋跟我沒有關係，我不清楚
    那是什麼，我有摸過，可是我不知道那是什麼，我覺得不是
    毒品，應該是餅乾或是糖果云云（見第4153號偵卷第31、32
    頁）。②於本院羈押審查庭時供稱：我是過去找甲○○，因錢
    的事情，我右腳受傷，因之前他有照顧我，所以我要給他紅
    包，但沒有談攏，我只告訴他說我目前沒有辦法給他，我當
    時我有看到他有帶包包，我有問甲○○那是什麼東西，甲○○叫
    我不要問，之後我就離開了，當時我有翻他包包，有問他那
    是什麼東西云云（見本院第54號聲羈卷第24頁）。③於110年
    5月5日偵查中供稱：我當天下午3時4分，有開AYL-7093的車
    去找甲○○，到時有用FT聯絡並跟他說到了到了，見面談錢的
    事情，我幫我寫和解書，我自己個人的和解書，腳上的傷和
    解，我要給他錢，和解還沒寫，錢也還沒下來。我有碰到他
    包包內的東西，他叫我不要看云云（見第4153號偵卷第133
    頁）。④於111年5月26日偵查中供稱：東西不是我給他的，
    他告訴我物品是什麼，他說是咖啡包，叫我去送，（後改稱
    ）他叫載他去送，我拒絕，我知道裡面是咖啡包。我當時有
    問他是什麼朋友，我看到他背黑色背包，我有打開來看是什
    麼，之後我知道物品是什麼，是咖啡包，我跟他說我不要去
    云云（見第4153號偵卷第167、168頁）。⑤於本院審理時改
    供稱：我本來就是要向甲○○買毒品咖啡包，我第一次抵達的
    時候我帶的錢不夠，後面才又跑第二趟，所以在15時37分，
    又抵達了甲○○的家，我去全家領錢，我跟甲○○的價錢談不攏
    ，我們不是要一起去買咖啡包，原本甲○○就有毒品咖啡包了
    ，我是要向甲○○買咖啡包，後來我跟甲○○價錢談不攏，我沒
    有馬上離開，後來甲○○有叫我載他去做交易，我拒絕了，拒
    絕之後我就離開回家了，是甲○○先騎摩托車離開，然後我也
    跟著就離開了云云（見本院卷第180至181頁）。前後供詞不
    一，且互相矛盾，已難令人置信。
　㈥被告之辯護人提出之辯護不可採之理由如下：
　　①證人甲○○之所以向釣魚之警方說，給貨的人住在上公園附
    近，是因為證人甲○○不可能說出貨之被告乙○○住在河背，所
    以才故意講說他住上公園，業據證人甲○○於審理中說明清楚
    ，辯護人提出前述第一點質疑，認為證人甲○○是為掩飾先前
    誣陷的指控云云，應係辯護人臆測之詞，難以採信。②辯護
    人提出前述第二點質疑，認為警方查獲100包毒品咖啡包，
    只有1包有被告乙○○的指紋，被告乙○○有打開來看摸了一下
    ，才會留下這個指紋，且毒品是散裝的，1包毒品2、300元
    ，是100包散裝的，差個10包就是2、3000元，利潤就沒有了
    ，到了買主那邊也沒有辦法交代，所以一定會一一清點，證
    人甲○○卻稱這個是整包的，整包拿來拿去，所以都沒有接觸
    ，完全不合常理云云乙節，然證人甲○○已明確證稱，毒品咖
    啡包係由被告乙○○裝在紅色袋子裡面，其沒有清點拿了就走
    ，而被告乙○○第一次拿來之毒品咖啡包僅有10包，被告乙○○
    送錯數量後，暫時離開，第二次返回證人甲○○住處，證人甲
    ○○相信其好友乙○○帶來之數量應有100包，且其認為賣家是
    被告乙○○，被告乙○○也講好價格共2萬6千元，其並未加以清
    點，並無有何違背常理之處，另警方鑑定其中1包外包裝上
    ，有被告乙○○之指紋，係警方僅就該包（即編號8部分）之
    指紋，與檔存之指紋庫比對，發現係被告乙○○之指紋，未再
    就其他送驗之編號1、3、10、17、18、20部分比對，已如前
    述，不能以此曲解全部之毒品咖啡包，僅有1包留有被告乙○
    ○之指紋，已如上述，故辯護人此部分之質疑，亦不可採。③
    被告乙○○分別於案發當日15時04分、15時37分，2次來到證
    人甲○○住處，已如前述，證人甲○○雖於15時15分許，與警方
    交談中表示因為我朋友剛好到，然從雙方前後文「A：對對
    對、他現在去拿了、還沒回來。B：你出門的時候跟我講一
    下。A：我出門了、我已經在門口了。B：你在門口等他是嗎
    。A：對阿、因為我朋友剛好到。B：好、OK。」觀之，證人
    甲○○係在向警方說其朋友現在去拿毒品尚未回來，其在門口
    等朋友之原因，係其朋友第一次剛好到，且從後面互相以通
    訊軟體Facetime對話內容之截圖（見第3836號偵卷第43、49
    頁），更可以證明案發當日15時15分許，並無第三人到證人
    甲○○住處交付毒品，辯護人前述第三點質疑15時15分，有第
    三人交付毒品給證人甲○○云云，係其捕風捉影之詞，與事實
    不符，自不可採。④至辯護人前述第4點質疑證人甲○○的指述
    有瑕疵，難以直接證明被告乙○○就是交付毒品的人云云，及
    第5點質疑警方僅提供案發當日15點04分的影像，後面的全
    部省略沒有提出來，讓人懷疑交付給甲○○的人是另有其人，
    絕非被告乙○○云云，均係辯護人臆測之詞，自均難以做為有
    利被告乙○○之認定。
　㈦綜上所述，被告乙○○前開辯解，顯係事後卸責之詞，委不足
    採。被告之辯護人前開辯護，同亦不足採。本件事證已臻明
    確，被告乙○○販賣混和兩種以上第三級毒品未遂之犯行，洵
    堪認定，應依法論科。　
二、按刑事偵查技術上所謂之「釣魚偵查」，係指對於原已犯罪
    或具有犯罪故意之人，以設計引誘之方式，使其暴露犯罪事
    證，而加以逮捕或偵辦而言，此純屬偵查犯罪技巧之範疇，
    並未違反憲法對於基本人權之保障，且於公共利益之維護有
    其必要性存在，故依「釣魚」方式所蒐集之證據資料，原則
    上非無證據能力。又於此情形，因毒品購買者為辦案佯稱購
    買，而將販賣者誘出以求人贓俱獲，因其無實際買受之真意
    ，且在警察監視之下伺機逮捕，事實上亦不能真正完成買賣
    ，則該次行為，僅能論以販賣未遂（最高法院100年度台上
    字第4498號判決意旨參照）。經查，苗栗縣警察局刑事警察
    大隊員警因偵辦其他毒品案件，循線得知通訊軟體Facetime
    暱稱「興華」之人有在販賣毒品，遂喬裝成買家與通訊軟體
    Facetime暱稱「興華」之被告彭國寧，於111年4月20日15時許
    ，達成以26,000元，購買100包毒品咖啡包之合意後，被告
    彭國寧遂以其手機內通訊軟體Telegram，聯絡暱稱「黃小泓
    」之被告乙○○有無毒品咖啡包可供販售，被告乙○○隨後於同
    日15時38分許，將毒品咖啡包100包交給被告甲○○，由被告
    甲○○攜帶毒品咖啡包到場交付等情，顯見被告乙○○主觀上，
    與被告甲○○原已具有意圖營利而販賣上揭毒品咖啡包之犯意
    ，並非因員警引誘始為販毒之行為，此與陷害教唆係因他人
    引誘或教唆，始萌生販賣毒品犯意等情形，迥不相侔；而警
    方係以誘捕之方式予以查緝被告甲○○，並非對於原不具犯罪
    故意之人挑唆、引誘其犯罪，自非不法之偵查作為；然員警
    之目的既然在誘使被告甲○○出面予以緝捕，不可能真正與被
    告甲○○完成毒品交易行為，亦無購買毒品之真意，又被告甲
    ○○在警員埋伏監視之下遭逮捕，實際上被告甲○○亦未完成此
    次毒品交易，是本件核係因誘捕偵查而止於販賣第三級毒品
    未遂，尚無疑義。
三、按販賣毒品係違法行為，非可公然為之，亦無公定價格，且
    容易分裝、增減份量，而買賣之價格，可能隨時依交易雙方
    關係之深淺、購毒者之資力、需求量及對行情之認知、毒品
    來源是否充裕、查緝是否嚴謹、風險大小等情形，而異其標
    準，非可一概而論，從而販賣之利得，除販賣之價量俱臻明
    確外，委難查得實情，然販賣者從價差或量差中牟利之方式
    雖異，其意圖營利之販賣行為則無二致。然毒品量微價高，
    取得不易，政府懸為厲禁，凡販賣毒品者，茍無利益可圖，
    應無甘冒危險，而平價供應他人施用之理，因此其取得毒品
    之價格必較出售之價格低廉，或以同一價格售賣而減少毒品
    之份量，而從中賺取差價牟利無疑（最高法院103年度台上
    字第3862號判決意旨參照）。販賣之利得，除非經被告詳細
    供出所販賣之毒品之進價及售價，且數量俱臻明確外，實難
    查得其交易實情，本件被告甲○○原先向警方報價2萬5千元，
    後來詢問被告乙○○後，向警方改稱要2萬6千元，有前述對話
    紀錄在卷足憑，顯然被告乙○○有營利之意圖至明。
四、論罪科刑
  ㈠按毒品危害防制條例第9 條第3 項明定「犯前5 條之罪而混
    合2 種以上之毒品者，適用其中最高級別毒品之法定刑，並
    加重其刑之2 分之1 」，該規定之立法理由揭櫫「本條第3
    項所稱之混合，係指將2 種以上之毒品摻雜調合，無從區分
    而言（如置於同一包裝）。依目前毒品查緝實務，施用混合
    毒品之型態日益繁多，且因混合毒品之成分複雜，施用後所
    造成之危險性及致死率均高於施用單一種類者，為加強遏止
    混合毒品之擴散，爰增訂第3 項，規定犯第4 條至第8 條之
    罪，而有混合2 種以上毒品之情形者，加重其刑至二分之一
    。另本項係屬分則之加重，為另一獨立之犯罪型態，如其混
    合2 種以上毒品屬不同級別，應依最高級別毒品所定之法定
    刑，並加重其刑至二分之一，例如販賣混合第三級及第四級
    毒品者，依販賣第三級毒品之法定刑處斷，並加重其刑至二
    分之一；如屬同一級別者，因無從比較高低級別，則依各該
    級別毒品所定之法定刑，加重其刑至二分之一，併予敘明。
    」（毒品危害防制條例第9 條第3 項109 年1 月15日立法理
    由參照），是立法理由既已認「本項係屬分則之加重，為另
    一獨立之犯罪型態」，並提及「如屬同一級別者，因無從比
    較高低級別，則依各該級別毒品所定之法定刑，加重其刑至
    二分之一」，自應認在販賣混合相同級別毒品之情況下，仍
    應依毒品危害防制條例第9 條第3 項之規定，加重其刑至2
    分之1 。查被告乙○○所販賣之毒品咖啡包經送鑑定結果，確
    含有第三級毒品「4-甲基甲基卡西酮」、「甲基-N ,N-二甲
    基卡西酮」成分，業如前述，係同一包裝內摻雜調合有二種
    以上之毒品，自屬該項所稱之混合二種以上之毒品無訛。
  ㈡查「4-甲基甲基卡西酮」、「甲基-N ,N-二甲基卡西酮」均
    為毒品危害防制條例第2 條第2 項第3 款所定之第三級毒品
    ，依法不得販賣。核被告乙○○所為，係犯毒品危害防制條例
    第9條第3 項、第4 條第6 項、第3 項之販賣第三級毒品而
    混合二種以上之毒品未遂罪。起訴書雖僅論被告乙○○
　　係犯毒品危害防制條例第4 條第6 項、第3 項之販賣第三級
    毒品未遂罪，然業經公訴檢察官當庭更正起訴法條，本院自
    毋庸再為變更起訴法之諭知，附此敘明。被告乙○○販賣前意
    圖販賣而持有第三級毒品之低度行為，為販賣之高度行為所
    吸收，不另論罪。
　㈢被告乙○○與被告甲○○就上開犯行，有犯意聯絡及行為分擔，
    應論以共同正犯。
  ㈣刑之加重、減輕刑之加重、減輕
　⒈被告乙○○販賣第三級毒品而混合2 種以上之毒品，應依毒品
    危害防制條例第9 條第3 項規定，加重其刑。
　⒉被告乙○○曾因販賣第三級毒品案件，經本院於103年10月30日
    判處有期徒刑2年7月、2年6月、1年9月，並定應執行有期徒
    刑3年2月，於103年12月3日確定，入監執行後，於106年3月
    3日因縮短刑期假釋出監，於106年12月11日因縮刑期滿執行
    完畢等情，有臺灣高等法院被告前案紀錄表在卷可稽，是被
    告乙○○受有期徒刑執行完畢，5年以內故意再犯本案有期徒
    刑以上之罪，為累犯。又參酌司法院大法官釋字第775號解
    釋意旨，審諸被告構成累犯之前案與本案均為販賣第三級毒
    品案件，罪質相同，顯見其主觀上欠缺對刑法之尊重，亦未
    記取教訓，對刑罰之反應力仍屬薄弱，而有加重其刑以收警
    惕之效之必要，復無因加重最低本刑致生所受刑罰超過所應
    負罪責之情形，爰依刑法第47條第1項規定，遞加重其刑。
　⒊被告乙○○已著手於販賣毒品行為之實行，惟因員警喬裝之買
    家自始即無購買毒品真意，被告乙○○本案犯行因未能得手，
    屬於未遂犯，爰依刑法第25條第2 項規定，按既遂犯之刑度
    減輕其刑。
  ⒋被告乙○○有上開加重及減輕事由，依法應先加後減。
　㈤爰審酌毒品對社會秩序及國民健康危害至深且鉅，嚴重影響
    社會治安，販賣等行為情節尤重，更應嚴加非難，本案被告
    乙○○明知毒品對人體健康戕害甚鉅，不得販賣，仍無視於我
    國政府禁絕毒害之堅定立場，任意販賣毒品予他人牟利，若
    其所為既遂，將肇生他人施用毒品之來源，使購買施用者導
    致精神障礙與性格異常，甚至造成人民生命健康受損之成癮
    性及危險性，對社會治安造成潛在性危險，侵害社會、國家
    法益非輕，犯後未能坦白承認，猶飾詞圖辯，並無悔意；暨
    其向本院自述教育程度為國中肄業，目前從事照明燈、滅火
    器之維修，月收入約3萬多元，與家人有父母及兄姊，無人
    需其扶養照顧（見本院卷第182、183頁），及其犯罪之動機
    、目的、手段、犯後態度等一切情狀，量處如主文所示之刑
    ，以資懲儆。
五、沒收
  ㈠扣案之毒品咖啡包100包
  ⒈ 按違禁物，不問屬於犯罪行為人與否，沒收之，刑法第38條
    第1項定有明文。又毒品危害防制條例第18條第1項後段規定
    查獲之第三、四級毒品，無正當理由而擅自持有者，沒入銷
    燬之；此應沒入銷燬之毒品，專指查獲施用或持有（未成罪
    ）之第三、四級毒品而言；倘屬同條例相關法條明文規定處
    罰之犯罪行為，即非該條項應依行政程序沒入銷燬之範圍；
    再同條例對於查獲之製造、運輸、販賣、意圖販賣而持有、
    以非法方法使人施用、引誘他人施用及轉讓、持有一定數量
    以上第三、四級毒品之沒收，並無特別規定，如其行為已構
    成犯罪，則該毒品即屬不受法律保護之違禁物，應回歸刑法
    之適用，依刑法第38條第1項之規定沒收之（最高法院109年
    度台上字第1301號判決意旨參照）。
　⒉查扣案之毒品咖啡包100包，均含第三級毒品4-甲基甲基卡西
    酮、甲基-N,N-二甲基卡西酮，已如前述，屬毒品危害防制
    條例所稱之第三級毒品，為違禁物，爰依刑法第38條第1項
    之規定，不問屬於犯罪行為人與否，宣告沒收。又前開用以
    盛裝扣案毒品咖啡包之包裝袋，因無法析離，仍有微量之前
    開第三級毒品殘留，併予宣告沒收。至鑑驗時採樣檢測之檢
    體部分，既已耗損用罄而已滅失不復存在，自毋庸為沒收之
    諭知。
　㈡犯罪工具
　　被告乙○○使用之門號0000000000 IPHONE 6 PLUS廠牌手機1
    支（含SIM卡1枚），係供與同案被告甲○○聯繫犯本案販賣第
    三級毒品所用之物（見本院卷第180頁），因未經扣案，應
    依毒品危害防制條例第19條第1項之規定，宣告沒收之，並
    依刑法第38條第4項之規定，諭知於全部或一部不能沒收或
    不宜執行沒收時，追徵其價額。
乙、被告甲○○部分
一、公訴意旨另以：被告彭國寧明知4-甲基甲基卡西酮(4-Methyl
    methcathinone、Mephedrone、4-MMC)、甲基-N，N-二甲基
    卡西酮(Methy1-N,N-Dimethy1cathinone)為政府依毒品危害
    防制條例公告所列管之第三級毒品，未經許可，不得販賣，仍
    與被告乙○○共同基於販賣第三級毒品以營利之犯意聯絡，因員
    警偵辦毒品案件，循線得知通訊軟體Facetime暱稱「興華」
    之人有販賣毒品之意圖，遂喬裝成買家與通訊軟體Facetime
    暱稱「興華」之彭國寧，於111年4月20日15時許，達成以2萬6
    ,000元購買100包毒品咖啡包之合意後，被告彭國寧遂聯絡被
    告乙○○，被告乙○○隨後於同日15時32分許駕駛車號AYL-7093
    號自小客車，前往苗栗縣○○市○○○○000巷000號彭國寧住處，將
    上開數量之毒品咖啡包交予被告彭國寧，由被告彭國寧於同日15
    時40分許，騎乘車號NLZ-6802號普通重型機車，前往苗栗縣頭
    份市崎仔頭375號旁道路，與喬裝之員警碰面交易，經員警當
    場表明身分將被告彭國寧逮捕而販毒未遂，並在其隨身之包
    包內扣得毒品咖啡包100包(毛重：350.79公克)及IPHONE 11
    黑色手機1支，因認被告甲○○與被告乙○○，共同涉犯毒品危
    害防制條例第4 條第6 項、第3 項之販賣第三級毒品未遂罪
    等語。
二、按被告死亡者，應諭知不受理之判決，刑事訴訟法第303條
    第5款定有明文。經查，本案被告甲○○上開販賣第三級毒品
    咖啡包支犯行，業經本院於111年10月12日言詞辯論終結後
    ，並定111年12月7日上午11時宣判，然被告甲○○已於111年1
    0月23日19時許，在嘉義市東區蘭潭因溺水死亡，有臺灣嘉
    義地方檢察署相驗屍體證明書影本1紙在卷足憑（見本院卷
    第207頁），揆諸上開法條規定，就被告甲○○被訴犯行部分
    ，應為諭知不受理之判決。
三、至被告甲○○所有經扣案之IPHONE 11手機1支（門號00000000
    00號，含SIM卡1枚），雖被告甲○○已經死亡，本院僅就程序
    判決，未為實體判決，然仍應依刑法第40條第3項之規定，
    為沒收之諭知，附此敘明。　　
據上論斷，應依刑事訴訟法第299條第1項前段、第303條第5 款
，判決如主文。
本案經檢察官黃棋安偵查起訴，檢察官吳宛真到庭執行職務。
中　　華　　民　　國　　111 　年　　12　　月　　7 　　日
                  刑事第一庭   審判長 法　官  陳茂榮
                                      法  官  顏碩瑋
                                      法  官  柳章峰
以上正本證明與原本無異。　　　　　　　　　　　　　　　　如不服本判決應於收受判決後20日內向本院提出上訴書狀，並應敘述具體理由。其未敘述上訴理由者，應於上訴期間屆滿後20日內向本院補提理由書(均須按他造當事人之人數附繕本)「切勿逕送上級法院」。
                        　　　　　　　書記官　王祥鑫　　
中　　華　　民　　國　　111 　年　　12　　月　　7 　　日
附錄本判決論罪科刑法條：
【毒品危害防制條例第4條】
製造、運輸、販賣第一級毒品者，處死刑或無期徒刑；處無期徒
刑者，得併科新臺幣3千萬元以下罰金。
製造、運輸、販賣第二級毒品者，處無期徒刑或10年以上有期徒
刑，得併科新臺幣1千5百萬元以下罰金。
製造、運輸、販賣第三級毒品者，處7年以上有期徒刑，得併科
新臺幣1千萬元以下罰金。
製造、運輸、販賣第四級毒品者，處5年以上12年以下有期徒刑
，得併科新臺幣5百萬元以下罰金。
製造、運輸、販賣專供製造或施用毒品之器具者，處1年以上7年
以下有期徒刑，得併科新臺幣1百50萬元以下罰金。
前五項之未遂犯罰之。

【毒品危害防制條例第9條】
成年人對未成年人販賣毒品或犯前三條之罪者，依各該條項規定
加重其刑至二分之一。
明知為懷胎婦女而對之販賣毒品或犯前三條之罪者，亦同。
犯前五條之罪而混合二種以上之毒品者，適用其中最高級別毒品
之法定刑，並加重其刑至二分之一。